# 请教熟悉国际会计准则的老师

提问人：ahchuyu123 时间：2012-08-30 10:27:22
请问 在国际会计准则下 对油气资产以及不动产、厂房、设备采用重估价值模型的后续计量政策，需要在每个资产负债表日都需要进行价值重估吗？

回答人：chenyiwei
不一定，只是要求定期重估，这个间隔期可以是若干年。 IAS 16.31: Revaluations shall be made with sufficient regularity to ensure that the carrying amount does not differ materially from that which would be determined using fair value at the end of the reporting period.
IAS16.34：The frequency of revaluations depends upon the changes in fair values of the items of property, plant and equipment being revalued. When the fair value of a revalued asset differs materially from its carrying amount, a further revaluation is required. Some items of property, plant and equipment experience significant and volatile changes in fair value, thus necessitating annual revaluation. Such frequent revaluations are unnecessary for items of property, plant and equipment with only insignificant changes in fair value. Instead, it may be necessary to revalue the item only every three or five years.

提问人：hcl1986 时间：2013-01-06 15:32:19
回复 chenyiwei 的帖子
陈版，有关于国际会计准则与中国的企业会计准则比较的资料吗？

回答人：chenyiwei
这种资料应该有一些，你可以从网上搜一下，毕竟这个问题近期不像 2007 ～ 2008 年新准则刚生效时那样禁忌。但要注意确保所依据的中国准则和IFRS都是最新的，因为两者都处于不断的动态变化中。